最　高　行　政　法　院　裁　定　　　　　　　　　九十三年度裁字第一六八四號
　　上　訴　人　乙○○
　　被 上訴 人　臺中縣政府
　　代　表　人　甲○○
右當事人間因有關土地事務事件，上訴人對於中華民國九十二年七月九日臺中高等行
政法院九十二年度訴字第九三號判決，提起上訴，本院裁定如左：
　　主  文
上訴駁回。
上訴審訴訟費用由上訴人負擔。
　　理  由
一、按對於高等行政法院判決之上訴，非以其違背法令為理由，不得為之，行政訴訟
    法第二百四十二條定有明文。又提起上訴，應以上訴狀表明上訴理由並應添具關
    於上訴理由之必要證據，復為同法第二百四十四條第一項第四款及第二項所明定
    。是當事人提起上訴，如以原審判決有不適用法規或適用不當為理由時，其上訴
    狀應有具體之指摘，並揭示該法規之條項或其內容；如以原審判決有上開規定所
    列各款情形之當然違背法令為理由時，其上訴狀應揭示合於該款之事實。如上訴
    狀未依此項方法表明，或其所表明者，顯與上開法條規定之情形不相合時，即難
    認為已對原審判決之違背法令有具體之指摘，其上訴自難認為合法。
二、本件上訴意旨略以：本件被上訴人為徵收土地便宜起見，擅自將上訴人所有系爭
    坐落臺中縣霧峰鄉○○○段第四之五地號、四之二五地號土地之九十年公告土地
    現值調為每平方公尺新臺幣四、四○○元，以達圖利公庫，侵害上訴人權益，前
    述違法處分自應撤銷，已無可疑。而原判決未能詳察事證，遽認「政府每年定期
    公告之土地現值，乃係執行平均地權之土地政策，屬地政機關基於政策所為之一
    般性措施，其對象既非特定之個人，即非行政處分，本即不得以此作為行政爭訟
    之標的。又土地現值之公告依土地法令相關規定，主要是用來訂定土地增值稅及
    徵收補償之數額，本件既非因土地徵收價額所為之訴訟，縱能預見將來系爭土地
    有被徵收之可能．．．，與九十年公告土地現值尚無直接關係，原告亦未因此而
    取得日後徵收之補償，難謂侵害原告既得之權益」云云，然系爭土地既經被上訴
    人規劃為「霧峰鄉乾溪整活工程第二期用地」，其必徵收使用無疑，從而原判決
    認事用法，顯然違背法令及經驗法則，因而求為廢棄原判決，並撤銷原處分及訴
    願決定。
三、本院查：本件上訴人就原判決違背法令部分，並未為具體指摘及揭示該法規之條
    項或其內容，僅謂「前述違法處分自應撤銷，已無可疑」云云，揆之首開規定及
    說明，已有未合。另其雖以系爭土地既經被上訴人規劃為「霧峰鄉乾溪整治工程
    第二期用地」，其必徵收使用無疑等語，指原判決違背經驗法則。惟查原判決就
    此係謂系爭土地於日後縱經徵收，其補償亦應依徵收當期之公告土地現值計算，
    與九十年公告土地現值尚無直接關係等語，並未認定系爭土地日後不致受徵收，
    是本件上訴狀並未揭示原判決合於違背經驗法則之事實。從而，本件上訴即難認
    係合法，應予駁回。
四、依行政訴訟法第二百四十九條第一項前段、第一百零四條、民事訴訟法第九十五
    條、第七十八條，裁定如主文。
中　　華　　民　　國　　九十三　　　年　　十二　　　　月　　二十三　　　日
                    最 高 行 政 法 院  第 二 庭
                                審 判 長 法  官　　　葉　振　權
                                         法  官      蔡  進  田
                                         法  官　　　劉　鑫　楨
                                         法  官　　　吳　明　鴻
                                         法  官　　　梁　松　雄
右  正  本  證  明  與  原  本  無  異
　　　　　　　　　　　　　　　　　　　　 法院書記官　阮　桂　芬
中　　華　　民　　國　　九十三　　　年　　　十二　　　月　　二十四　　　日
